臺灣新北地方法院刑事裁定
111年度單禁沒字第166號
聲  請  人  臺灣新北地方檢察署檢察官
被      告  柯童朧


上列聲請人因被告違反毒品危害防制條例案件（110年度毒偵緝
字第434號、第435號、第436號、110年度毒偵字第5773號、第58
13號、第6491號），聲請單獨宣告沒收（111年度聲沒字第117號
），本院裁定如下：
    主  文
扣案如附表所示之物均沒收銷燬。
    理  由
一、聲請意旨略以：被告柯童朧因違反毒品危害防制條例案件，
    業經臺灣新北地方檢察署檢察官以110年度毒偵緝字第434號
    、第435號、第436號、110年度毒偵字第5773號、第5813號
    、第6491號為不起訴處分確定在案，有上開不起訴處分書在
    卷足稽。惟扣案如附表所示之物，係屬毒品危害防制條例第
    18條第1項前段所規定之違禁物，此有如附表所示之鑑驗報
    告附卷足證，爰依刑法第38條第1項、第40條第2項、毒品危
    害防制條例第18條第1項前段規定，聲請宣告沒收銷燬等語
    。
二、按違禁物，不問屬於犯罪行為人與否，沒收之，並得單獨宣
    告沒收，刑法第38條第1項、第40條第2項分別定有明文。又
    查獲之第一級、第二級毒品及專供製造或施用第一級、第二
    級毒品之器具，不問屬於犯罪行為人與否，均沒收銷燬之，
    毒品危害防制條例第18條第1項前段亦有明文。
三、經查：
㈠、被告因前於民國109年5月24日23時許，在新北市八里區區公
    所對面之停車場施用第二級毒品甲基安非他命案件，經本院
    以109年度毒聲字第1428號裁定送觀察、勒戒後，認無繼續
    施用毒品傾向，於110年12月17日執行完畢釋放，又被告前
    於109年2月25日23時許、109年3月19日16時30分許、109年9
    月19日1時許、110年3月4日12時許、110年5月24日15時30分
    許、110年8月10日22時30分許為警採尿前回溯96小時內某時
    ，分別施用第二級毒品甲基安非他命犯行，因係在上開觀察
    、勒戒執行完畢前所為，為該次觀察、勒戒效力所及，故被
    告上開7次施用第二級毒品犯行，經臺灣新北地方檢察署檢
    察官以110年度毒偵緝字第434號、第435號、第436號、110
    年度毒偵字第5773號、第5813號、第5869號、第6491號為不
    起訴處分確定等情，有臺灣高等法院被告前案紀錄表及前開
    不起訴處分書各1份在卷可稽。
㈡、被告於為警查獲附表所示案件時，分別扣得如附表所示之白
    色或透明晶體（共21包），經鑑定結果，均含有如附表「鑑
    驗結果」欄所示之第二級毒品甲基安非他命成分，此有如附
    表「鑑定報告出處」欄所載之鑑定書附卷可憑，均確屬違禁
    物，應諭知沒收銷燬，又上開扣案毒品之外包裝袋21只，係
    供包裝毒品之用，縱於檢測時將上開毒品取出，仍會有微量
    毒品沾附其上無法完全析離，亦無析離之實益與必要，自應
    與上開毒品一併諭知沒收銷燬，至上開扣案毒品因送鑑定而
    耗損之部分，既已滅失，自無庸宣告沒收銷燬。另如附表所
    示之吸食器3組、吸管2支，經鑑定後，含有如附表「鑑驗結
    果」欄所示之甲基安非他命、安非他命、N,N-二甲基安非他
    命等第二級毒品成分，亦有如附表「鑑定報告出處」欄所載
    之鑑定書附卷可憑，足認上開吸食器、吸管內均殘留有第二
    級毒品之殘渣而難以析離，應視同第二級毒品予以沒收銷燬
    。是聲請人聲請就附表所示之扣案物均裁定沒收銷燬，核屬
    有據，應予准許。
四、依刑事訴訟法第455 條之36第2 項，毒品危害防制條例第18
    條第1項前段，刑法第40條第2項，裁定如主文。
中　　華　　民　　國　　111 　年　　3 　　月　　17　　日
        　　　　 刑事第八庭   法　官　陳盈如
上列正本證明與原本無異。
如不服本裁定，應於裁定送達後五日內敘明抗告理由，向本院提
出抗告狀。
                              書記官  陳冠豪
中　　華　　民　　國　　111 　年　　3 　　月　　21　　日
附表：
編號 扣案物品 鑑驗結果 鑑定報告出處 關連案件 1 ①白色或透明晶體1包（淨重0.3623公克，驗餘量0.3597公克） ②含殘渣之吸食器2組 ①檢出第二級毒品甲基安非他命成分 ②檢出第二級毒品甲基安非他命、安非他命成分 臺北榮民總醫院109年4月21日北榮毒鑑字第C0000000號毒品成分鑑定書1份（見109年度毒偵字第1224號卷第40頁) 110年度毒偵緝字第435號（109年度毒偵字第1224號)    2 ①白色或透明晶體1包（淨重0.1114公克，驗餘量0.1090公克） ②含殘渣之吸管1支及吸食器1組 檢出第二級毒品甲基安非他命成分 臺北榮民總醫院109年5月26日北榮毒鑑字第C0000000號毒品成分鑑定書1份（見109年度毒偵字第1822號卷第76頁） 110年度毒偵字第5813號 3 白色或透明晶體1包（淨重0.9739公克，驗餘量0.9706公克） 檢出第二級毒品甲基安非他命成分 臺北榮民總醫院109年7月2日北榮毒鑑字第C0000000號毒品成分鑑定書1份（見109年度毒偵字第3498號卷第39頁） 110年度毒偵緝字第436號（109年度毒偵字第3498號）   4 白色結晶4袋（淨重共3.8470公克，驗餘量共3.8468公克） 檢出第二級毒品甲基安非他命成分 交通部民用航空局航空醫務中心109年9月29日航藥鑑字第0000000號毒品鑑定書1份（見109年度毒偵字第6039號卷第103頁） 110年度毒偵緝字第434號（臺灣桃園地方檢察署109年度毒偵字第6039號）   5 白色或透明晶體5包（淨重共4.1559公克，驗餘量共4.152公克） 檢出第二級毒品甲基安非他命成分 臺北榮民總醫院110年4月9日北榮毒鑑字第C0000000號毒品成分鑑定書1份（見110年度毒偵字第2148號卷第149頁） 110年度毒偵字第5773號   6 ①白色或透明晶體9包（淨重共8.6445公克，驗餘量共8.5279公克，純質淨重共6.1778公克） ②含殘渣之吸管1支 ①檢出第二級毒品甲基安非他命成分 ②檢出第二級毒品甲基安非他命、安非他命、N,N-二甲基安非他命成分 臺北榮民總醫院110年7月13日北榮毒鑑字第C0000000號、第C0000000-Q號毒品成分鑑定書、毒品純度鑑定書各1份（見110年度毒偵字第6491號卷第5-7頁） 110年度毒偵字第6491號